Hajar Belkechra

hajar.belkechra.fes@gmail.com 0622011629 Oulad Tayeb Oulia Oulad Tayeb Fès, 30023, Fès, Maroc 22 ans | Permis B



PROFIL PROFESSIONNEL

Je suis un technicien spécialisé en gestion d'entreprise, option finance et comptabilité, et j'ai une certaine expérience chez Stage, ainsi que des connaissances que j'ai étudiées en formation professionnelle, et je suis ici pour apprendre et acquérir de l'expérience auprès de vous, ainsi que présenter tout ce que j'ai appris.je pense pouvoir apporter une valeur ajoutée à votre entreprise

FORMATION

Sep 2021 - Jan 2024 Deplome technicien spécialisé Gestion des entreprises option finance et comptabilité

Fès Institut de formation aux métiers de l'offshoring et de la technologie informatique de la communication

l'audiovisuel, Fès

Sep 2019 - Jul 2020 Baccalauréat science économique

Fès Lycée technique Fès

EXPÉRIENCE PROFESSIONNELLE

Janv. 2024 - Févr. 2024 Stage de formation Initiation sur le processus achat par bon de commande de L'Aéroport Fès-Saiss - Aéroport - Airoport Fès-Saiss - Aéroport - Airoport - Airop

Nov. 2023 - Déc. 2023 Stage de formation Services Ventes & Services Escales de Office Nationale des Chemins de Fer Fès - ONCF Fès

COURS ET CERTIFICATIONS

Microsoft Word Office 2016 - CERTIPORT - 2023

Microsoft Excel Office 2016 - CERTIPORT - 2023

COMPÉTENCES

Autonomie Capacité d'adaptation Esprit d'équipe Maîtrise des réseaux sociaux Outlook

PowerPoint

LANGUES

Arabe : Langue maternelle Français : Courant Anglais : Débutant

CENTRES D'INTÉRÊT

- lire des Romans
- Exercice de course à pied